臺灣屏東地方法院民事判決
111年度潮簡字第895號
原      告  元大商業銀行股份有限公司


法定代理人  翁健  
訴訟代理人  邱慶琳
            謝榮俊
被      告  吳月美  

            吳春雄  

上列當事人間請求清償債務事件，本院於民國111年11月2日言詞
辯論終結，判決如下：
    主  文
被告應於繼承被繼承人吳月英之遺產範圍內，連帶給付原告新臺
幣壹拾伍萬元，及自民國95年1月18日起至民國104年8月31日止
，按年息20％計算之利息，暨自民國104年9月1日起至清償日止，
按年息15％計算之利息。
訴訟費用由被告於繼承被繼承人吳月英之遺產範圍內連帶負擔。
本判決第一項得假執行。但被告如以新臺幣壹拾伍萬元為原告預
供擔保後，得免為假執行。
    事實及理由
一、原告主張：
　㈠訴外人吳月英於民國94年6月9日，向大眾商業銀行（嗣與原
    告合併，原告為存續銀行）辦理現金卡使用，借款額度為新
    臺幣（下同）15萬元內循環使用，期間自原告核准本信用貸
    款之日起為期1年，借款期間屆滿時，如債務人未於借款期
    間屆滿前為不續約之書面通知，並經原告之規定審核同意者
    ，本信用貸款視為以同一內容續予展期1年，不另換約，其
    後每年屆期時亦同。利息按年息18.25％(逾期或屆期時以20％
    )計付。詎吳月英於95年1月18日後即未繳款，尚積欠本金15
    萬元及如主文第1項所示之利息未清償（下稱系爭欠款），
    復因借款期限屆至，依約吳月英應立即償還全部本息及相關
    費用。
　㈡嗣吳月英於107年9月30日死亡，被告吳月美、吳春雄分別為
    為吳月英之妹妹與弟弟，依法為吳月英之繼承人，依據民法
    第1148條、第1153條規定，自應於繼承吳月英之遺產範圍內
    ，就系爭欠款負清償責任。綜上，原告爰依消費借貸契約及
    繼承之法律關係提起本訴，並聲明如主文第1項所示。
二、被告之答辯：伊固為吳月英之繼承人，然系爭欠款係吳月英
    所積欠，且伊沒有繼承吳月英之遺產，並無償還義務等語。
三、經查，原告上揭主張之事實，業據原告提出現金卡申請書暨
    約定事項、金融監督管理委員會函文、客戶往來交易明細、
    借戶明細、吳月英之除戶謄本、繼承系統表、親屬系統表、
    繼承人之戶籍謄本、臺灣臺南地方法院（下稱臺南地院）10
    7年度司繼字第2917、3109號公告、111年度司繼字第1510、
    2453號公告等資料為證，且經本院依職權調閱台南地院107
    年度司繼字第2917、3109號、111年度司繼字第1510、2453
    號等卷宗核閱無誤，而被告對於吳月英有積欠系爭欠款及渠
    等為吳月英之繼承人之事實，並未表示爭執，則本院綜合參
    酌上揭事證，認為原告上揭主張，應堪認屬實。　　
四、按稱消費借貸者，謂當事人一方移轉金錢或其他代替物之所
    有權於他方，而約定他方以種類品質、數量相同之物返還之
    契約。借用人應於約定期限內，返還與借用物種類、品質、
    數量相同之物。遲延之債務，以支付金錢為標的者，債權人
    得請求依法定利率計算之遲延利息，但約定利率較高者，仍
    從其約定利率，民法第474條第1項、第478條前段、第233條
    第1項分別定有明文。又繼承人對於被繼承人之債務，以因
    繼承所得遺產為限，負清償責任。繼承人對於被繼承人之債
    務，以因繼承所得遺產為限，負連帶責任，民法第1148條第
    2項、第1153條第1項亦定有明文。
五、本件被繼承人吳月英前向原告申辦現金卡使用，尚積欠系爭
    欠款未清償，已如上述，而被告為吳月英之繼承人，自應於
    繼承被繼承人吳月英之遺產範圍內連帶負清償之責。至於被
    告上揭辯稱渠等沒有繼承吳月英之遺產，並無償還義務等語
    ，惟原告本係依法請求被告於繼承吳月英遺產範圍內負清償
    之責，不論被告有無繼承吳月英之遺產，並不影響原告上揭
    請求權之成立，是被告上揭辯解，尚無足採。綜上，原告依
    據消費借貸契約及繼承之法律關係，請求判決如主文第1項
    所示，為有理由，應予准許。　
六、本件係適用簡易訴訟程序所為被告敗訴之判決，爰依民事訴
    訟法第389 條第1 項第3 款規定，依職權宣告假執行。並依
    同法第392 條第2 項，依職權為被告預供擔保，得免為假執
    行之宣告。
七、訴訟費用負擔之依據：民事訴訟法第78條、第85條第2項。
中　　華　　民　　國　　111 　年　　11　　月　　30　　日
                  潮州簡易庭法官 呂憲雄
正本係照原本作成。
如對判決上訴，須於判決送達後廿日內向本院提出上訴狀，其未
表明上訴理由者，應於提出上訴後二十日內向本院補提理由書狀
（均須按他造當事人之人數附繕本）。如委任律師提起上訴者，
應一併繳納上訴審裁判費。　　　　　
　　　  
中　　華　　民　　國　　111 　年　　11　　月　　30　　日
                           書記官  粘嫦珠